臺灣高等法院刑事裁定
111年度抗字第1710號
抗  告  人  臺灣新北地方檢察署檢察官
受  刑  人  賴振民




上列抗告人因聲請定受刑人應執行刑案件，不服臺灣新北地方法
院中華民國111年10月12日裁定（111年度聲字第2831號），提起
抗告，本院裁定如下：
    主  文
抗告駁回。                 
    理  由
一、原裁定意旨略以：受刑人賴振民（下稱受刑人）因犯如附表
    所示之罪，先後經判處如附表所示之刑，均經分別確定在案
    。惟受刑人所犯如附表編號1所示之有期徒刑3月部分，業於
    民國109年5月4日易科罰金執行完畢，另如附表編號2所示之
    有期徒刑4月部分，指揮書執行完畢日期為111年4月3日，有
    本院被告前案紀錄表在卷可憑，則受刑人所犯如附表所示之
    2罪顯已均執行完畢，無剩餘之罪刑可供執行，自無再定其
    應執行刑之實益。又受刑人雖於附表編號1所示之罪執行完
    畢後，有因他案接續執行而仍在監，然此等接續執行之他案
    既不得與本案定應執行刑，尚難以受刑人仍有另案應接續執
    行，即認已執行完畢之上開編號1、2所示之2罪應再定執行
    刑。是認檢察官聲請定受刑人應執行之刑，即有未合，依刑
    事訴訟法第220條予以駁回等語。
二、抗告意旨略以：本件受刑人如原審裁定附表所示各罪固已執
    行完畢，然受刑人所犯如附表所示各罪既未曾經定應執行刑
    ，即未曾受有恤刑之利益，且其現仍在監接續執行他罪，是
    原審裁定附表所示各罪如經定執行刑，其執行完畢日期即可
    能有所變動，則其接續執行之他罪之刑期起算日期、執行期
    滿日期亦將隨之變動，就受刑人日後若再犯罪是否符合累犯
    或可否為緩刑之宣告，仍有其法律上之區別存在，故對受刑
    人因案執行刑罰之利益自有影響。爰依刑事訴訟法第403條
    第1項提起抗告，請將原裁定撤銷，更為適當合法之裁定等
    語。
三、按裁判確定前犯數罪者，併合處罰之；數罪併罰有二裁判以
    上者，應依刑法第51條之規定定其應執行之刑；宣告多數有
    期徒刑者，於各刑中之最長期以上，各刑合併之刑期以下，
    定其刑期，但不得逾30年，刑法第50條第1項、第53條、第5
    1條第5款分別定有明文。又數罪併罰之定應執行刑，係出於
    刑罰經濟與責罰相當之考量，本含有恤刑性質，故二裁判以
    上之數罪應併合處罰者，須在該數罪之刑全部未曾定應執行
    刑，且尚未全部執行完畢前，聲請定其應執行之刑，始有實
    益（最高法院111年度台抗字第41號、105年度台抗字第907
    號裁定意旨參照）。是檢察官聲請定應執行刑之數罪中，倘
    有部分罪刑已執行完畢者，因僅係檢察官指揮執行時，應如
    何予以扣抵之問題，要與定應執行刑無涉，法院不能因此即
    認檢察官之聲請為不合法，予以駁回（最高法院47年台抗字
    第2號判例意旨參照）；惟倘該數罪均已全部執行完畢時，
    因受刑人已無剩餘之罪刑可供執行，檢察官即無再聲請法院
    定應執行刑之必要，如對於此已全部執行完畢之數罪聲請定
    其應執行刑，法院自得不予准許。
四、經查：
　㈠受刑人於附表所示日期，犯如附表所示之罪，分別經判處如
    附表所示之刑，先後確定在案，有各該刑事判決書及本院被
    告前案紀錄表在卷可查。而附表編號1所示之罪刑，已於109
    年5月4日徒刑易科罰金執行完畢，附表編號2所示之罪刑，
    執行期間為110年12月4日起至111年4月3日，堪認受刑人所
    犯如附表所示各罪所處之刑均已執行完畢，揆諸前開說明，
    因檢察官已無從就已執行完畢之如附表所示之各罪刑再指揮
    執行，顯無定受刑人應執行刑之實益與必要。
　㈡又不屬數罪併罰而併合（分別）執行之各罪所處徒刑，本質
    上係各得獨立執行之數個徒刑，並非如同數罪併罰僅有一個
    應執行刑而無從分割，此觀諸數罪併罰之執行，無論係已合
    併定執行刑之判決或另由檢察官聲請定執行刑之裁定，其執
    行指揮書均為單一；而併合（分別）執行則有二以上之執行
    指揮書，祇是註明接續執行而已，兩者迥然有別（最高法院
    103年度台抗字第74號裁定意旨參照）。是受刑人於如附表
    編號2所示之罪執行完畢後，固因他案接續執行（依卷附本
    院被告前案紀錄表，受刑人尚有他案之有期徒刑及罰金易服
    勞役接續執行中，縮刑期滿日期為114年12月23日）而仍在
    監執行中，然此等接續執行之他案既不得與本案定應執行刑
    ，尚難以受刑人仍有另案應接續執行，即認已執行完畢之如
    附表編號1至2所示之罪刑仍應再定應執行之有期徒刑。
　㈢綜上，原審以受刑人所犯如附表編號1至2所示之罪刑，均已
    執行完畢，無再定其應執行刑之實益，因此駁回檢察官定其
    應執行之刑之聲請，核無違誤。抗告意旨就原裁定已詳為論
    駁之事項，徒憑己意再事爭辯，為無理由，應予駁回。
據上論斷，應依刑事訴訟法第412條，裁定如主文。
中　　華　　民　　國　　111 　年　　11　　月　　16　　日
                  刑事第三庭    審判長法　官  張惠立
                                      法　官  張道周
                                      法　官  鄭昱仁
以上正本證明與原本無異。
不得再抗告。
                                      書記官  劉靜慧    
中　　華　　民　　國　　111 　年　　11　　月　　21　　日
附表：
編號  1 2 （以下空白） 罪名  毒品危害防制條例 毒品危害防制條例  宣告刑  有期徒刑3月 有期徒刑4月  犯罪日期  108年8月10日凌晨4時許 108年10月1日  偵查機關年度案號  臺北地檢108年度毒偵字第3054號 新北地檢109年度毒偵字第1545號  最 後 事 實 審 法院 臺北地院 新北地院   案號 108年度簡字第2525號 109年度簡上字第544號   判決日期 108年10月14日 109年10月15日  確  定 判  決 法院 臺北地院 新北地院   案號 108年度簡字第2525號 109年度簡上字第544號   確定日期 109年1月15日 109年10月15日  得否易科罰金  是 是  備註  臺北地檢109年度執緝字第590號（徒刑易科罰金，已於109年5月4日執行完畢） 新北地檢109年度執字第14847號（執行期間為110年12月4日起至111年4月3日）